# 请教外购专利权的入账时间点

提问人：liucicpa 时间：2012-09-10 18:54:11
公司和原专利所有权人签署转让合同，约定自合同签署之日起专利的任何权利归属于受让方（即本公司），并已经按照合同约定支付全部款项。但尚未在国家专利局办理完转让登记。
但《中华人民共和国专利法》（ 2008 年 12 月修改）第十条规定：“转让专利申请权或者专利权的，当事人应当订立书面合同，并向国务院专利行政部门登记，由国务院专利行政部门予以公告。专利申请权或者专利权的转让自登记之日起生效。”
因此：想请问什么时候可以入账？

回答人：chenyiwei
回复 liucicpa 的帖子
会计上确认资产的标准并不是法律上的所有权，而是看是否享有和承担了所有权上的主要风险和报酬。因此，如果合同明确约定自合同签署之日起专利的任何权利归属于受让方（即本公司），并已经按照合同约定支付全部款项，仅仅是尚未办理转让登记，但是从该业务的具体情况看后续办理转让登记不存在法律障碍，该交易被转回或撤销的可能性很小的，则也可以在合同约定的权利转让日（但不早于合同签订日）
确认该项无形资产。